【裁判字號】    89,交易,59
【裁判日期】    890914
【裁判案由】    過失傷害
【裁判全文】
台灣新竹地方法院刑事判決                          八十九年度交易字第五九號
    公  訴  人  台灣新竹地方法院檢察署檢察官
    被      告  乙○○
右列被告因過失傷害案件，經檢察官提起公訴（八十八年度偵字第八三五○號），本
院判決如左：
    主  文
乙○○從事業務之人，因業務之過失傷害人，處有期徒刑月，如易科罰金，以佰
元折算壹日。
    事  實
一、乙○○係以駕駛水泥預拌車為業，為從事駕駛業務之人，於民國八十八年六月二
    十二日上午九時許，駕駛車牌號碼Ｆ五—六七七號營業大貨車，由北往南沿新竹
    市○○路行駛，行經經國路與中和路路口時，乙○○行駛於內側車道等待紅燈，
    適有甲○○抬一桶荔枝從乙○○所駕駛車輛之右側沿行人穿越道通過十字路口時
    ，乙○○應注意汽車行行近行人穿越道前，應減速慢行，遇有行人穿越時，無論
    有無交通警察指揮或號誌指示，均應暫停行人先行通過，且依當時之情形，並無
    不能注意之情形，竟疏未注意，見號誌變化即貿然行駛，因之乙○○所駕駛之水
    泥預拌車之右前方撞擊甲○○，因而致甲○○受有骨盆骨折、右踝骨骨折、第十
    二胸椎、第一、第五腰椎壓迫性骨折、第二、三腰椎左側橫突骨折、肢體多處挫
    傷之傷害。
二、案經被害人甲○○報請台灣新竹地方法院檢察署檢察官偵查起訴。
    理  由
一、訊之被告乙○○固不否認係以駕駛水泥預拌車為業，以及於前揭時間、地點與告
    訴人甲○○發生碰撞之事實，惟否認有何過失傷害之行為，辯稱：當時係在路口
    等紅燈，告訴人甲○○從車輛右後方走過來，方會與車子右前方碰撞等語。經查
    ：前揭事實，業據告訴人於偵查中（偵卷第十四頁以下）以及本院調查時指述明
    確；次按汽車行近行人穿越道前，應減速慢行，遇有行人穿越時，無論有無交通
    警察指揮或號誌指示，均應暫停行人先行通過，道路交通安全規則第一百零三條
    定有明文，而被告既為領有駕駛執照之合格駕駛人，對於上開規定，理應知之甚
    詳；況肇事當時天候晴、日間自然光線、道路為省道、路面乾燥無缺陷、無障礙
    物等情，亦有道路交通事故調查報告表在卷可稽（偵卷第九頁參見），是依照當
    時之情形，被告並無不能注意之情事；另被告未遵守規定之情，亦據台灣省竹苗
區車輛行車事故鑑定委員會鑑定無誤，復有該會竹鑑字第八九○三八六號鑑定意
    見書在卷足憑；職是之故，本件被告駕駛車輛應注意行近行人穿越道前，應減速
    慢行，遇有行人穿越時，無論有無交通警察指揮或號誌指示，均應暫停行人先行
    通過，能注意，而疏未注意遵守上開交通安全規則之規定，則其對於本件肇事顯
    有過失責任甚明；而告訴人確因本件車禍受有骨盆骨折、右踝骨骨折、第十二胸
    椎、第一、第五腰椎壓迫性骨折、第二、三腰椎左側橫突骨折、肢體多處挫傷之
    傷害，亦有南門綜合醫院診斷證明書、國軍新竹醫院附設民眾診療服務處診斷證
    明書各一紙在卷可稽（偵卷第三頁參見），是被告之過失行為與告訴人之受傷害
    結果間，有相當因果關係；此外，復有道路交通事故調查報告表、現場照片三幀
    在卷可稽，是本件事證已臻明確，被告過失傷害犯行，堪予認定。
二、核被告所為，係犯刑法第二百八十四條第二項前段之業務過失傷害罪。被告行經
    行人穿越道不依規定讓行人優先通行（偵卷第九頁以下道路交通事故調查報告表
    及現場照片三幀參見），因而致人受傷，依法應負刑事責任，爰依道路交通管理
    處罰條例第八十六條第一項之規定，加重其刑。爰審酌被告素行良好、過失之程
    度、被害人所受傷害之情形、犯後態度等一切情狀，量處如主文所示之刑，並諭
    知易科罰金之折算標準。
三、據上論斷，應依刑事訴訟法第二百九十九條第一項前段，刑法第二百八十四條第
    二項前段、第四十一條，道路交通管理處罰條例第八十六條第一項，罰金罰鍰提
    高標準條例第一條前段、第二條，判決如主文。
本案經檢察官羅雪梅到庭執行職務。
中      華      民      國    八十九    年      九      月     十四     日
                            台灣新竹地方法院刑事第二庭
                                法  官    蘇  嘉  豐
右正本證明與原本無異。
如不服本判決，應於判決送達後十日內向本院提出上訴狀( 應附繕本 )，上訴於
臺灣高等法院。
                                書記官    賴  寶  合
中      華      民      國    八十九    年      九      月     十四     日
附錄論罪法條：
刑法第二百八十四條第二項前段
從事業務之人，因業務之過失傷害人者，處一年以下有期徒刑、拘役或一千元以下罰
金。


司法院資訊處製作；財團法人民間司法改革基金會備份。
